臺灣彰化地方法院宣示判決筆錄　　　　　94年度訴字第1587號
公　訴　人　臺灣彰化地方法院檢察署檢察官
被　　　告　戊○○
　　　　　　　　　　（另案於臺灣彰化監獄執行中）
被　　　告　庚○○
　　　　　　　　　　　號
　　　　　　　　　　（另案於臺灣雲林第二監獄執行中）
被　　　告　乙○○
被　　　告　癸○○
被　　　告　甲○○
前四人共同
指定辯護人　康春田律師
被　　　告　己○○
　　　　　　　　　　　號
選任辯護人　葉玲秀律師
上列被告等因竊盜等案件，經檢察官提起公訴（九十三年度偵字
第七二五五號、第七九九九號、九十四年度偵字第一五九五號、
第五四三四號），於中華民國九十四年十二月八日下午五時許，
在本院第三法庭宣示判決，出席人員如下：
　　 法　官　 簡璽容
　　 書記官王惠嬌通譯劉銘飛
點呼被告及訴訟關係人均未到。
法官起立朗讀判決主文、犯罪事實要旨、處罰條文、附記事項，
及告以上訴限制、期間並提出上訴狀之法院，且諭知記載其內容
：
一、主  文：
戊○○連續攜帶兇器毀壞安全設備竊盜，處有期徒刑壹年。
庚○○結夥三人以上竊盜，累犯，處有期徒刑拾月。
乙○○教唆結夥三人以上竊盜，處有期徒刑捌月。緩刑肆年。
癸○○搬運贓物，累犯，處有期徒刑陸月，如易科罰金以佰元
折算壹日。
甲○○故買贓物，處有期徒刑捌月。緩刑肆年。
己○○連續故買贓物，處有期徒刑肆月，如易科罰金以佰元折
算壹日。
二、犯罪事實要旨：
（一）庚○○曾於民國（下同）八十八年間，因竊盜案件經臺灣
      高等法院臺中分院判處有期徒刑五月確定，入監執行，於
      八十九年四月八日執行完畢，又曾於九十年及九十一年間
      ，均因竊盜案件，經臺灣高等法院臺中分院分別判處有期
      徒刑一年二月及二年二月確定，嗣經裁定應執行有期徒刑
      三年二月，現正執行中；又癸○○曾於八十八年間，因竊
      盜案件，經本院判處有期徒刑四月確定，入監執行，於八
      十九年五月十六日執行完畢；另戊○○曾於九十二年間，
      因竊盜案件，經臺灣高等法院臺中分院判處有期徒刑六月
      確定，現正執行中（尚未構成累犯）。詎渠等仍不知悔改
      ，緣乙○○因獲悉其好友甲○○工作上亟需一輛鏟土機（
      即俗稱山貓），竟於九十三年六月間某日，在其所經營，
      設於彰化縣鹿港鎮○○里○○段五三五地號之「良興企業
      社」鐵工廠內，唆使庚○○，夥同其具有竊取他人動力機
      具經驗之其他友人竊取他人之鏟土機，庚○○受乙○○之
      唆使後，竟萌為自己不法所有之意圖，夥同與其具有共同
      犯意聯絡之戊○○及黃文材（黃文材所犯本件竊盜犯行因
      與其前所犯竊盜犯行具有裁判上一罪關係，而前所犯竊盜
      案件，已於九十三年九月十七日，經本院以九十三年度彰
      簡字第六九二號判決判處有期徒刑四月，並於同年十月十
      九日確定，是本件竊盜犯行已為前案確定判決效力所及，
      因而由檢察官另以九十四年度偵字第一五九五號為不起訴
      處分確定在案），於九十三年七月三日凌晨某時，由庚○○駕駛白色自用小客車搭載黃文材、戊○○外出物色所欲
      竊取之鏟土機，迄於同日凌晨二時許，行經彰化縣秀水鄉
      ○○村○○路○段四二三巷三十六號前，發現辛○○所有
      之車牌號碼七J-四一０號營業大貨車，其上置放鏟土機一
      輛，停放於該處，且該營業大貨車車門未上鎖，該車鑰匙
      亦置放於車內，遂由庚○○、黃文材負責把風，由戊○○
      以車內鑰匙啟動該營業大貨車電門後駛離之方式，共同竊
      取營業大貨車一輛及其上所載運之鏟土機一輛，得手後，
      復一同將之載運至乙○○位於上址之「良興企業社」鐵工
      廠內，由乙○○以工廠內所架設之天車將鏟土機卸下後，
      庚○○、黃文材即又駕駛上開白色之自用小客車，陪同戊○○再駕駛前開所竊得之營業大貨車，駛至彰化縣鹿港鎮
      詔安里詔安巷口棄置。而乙○○取得該輛鏟土機後，即令
      其知情之僱工癸○○予以噴漆改裝，乙○○則以電話與甲○○談妥買受該輛鏟土機之事宜後，於同年月五日晚上八
      時許，由癸○○夥同不知情之許炯輝駕駛車牌號碼QK- 五
      ０七０號貨車，將該輛鏟土機搬運至甲○○位於彰化縣福
      興鄉○○村○○路三十七之八號之工作場所（即春天牧場
      ）放置，隨後癸○○並前往甲○○住處收款；而甲○○則
      基於故買贓物之犯意，明知該輛鏟土機係來路不明之贓物
      ，仍以顯低於市價行情之十萬元向乙○○買受，並將價金
      十萬元交予載運贓物予其之癸○○，癸○○除留存其應得
      之款項外，將其餘所得款項交予庚○○、乙○○，由其等
      按分工情形朋分花用。嗣因辛○○於春天牧場發現其所失
      竊之上開鏟土機，報警處理，而循線查悉上情。
（二）又戊○○因無代步工具及缺錢花用，乃賡續前開意圖為自
      己不法所有之概括犯意，於同年九月十六日凌晨二時許，
      至彰化縣彰化市○○○街四十五號前，以其所有之鑰匙一
      支（未扣案）啟動電門後駛離之方式，竊取壬○○所有，
      停放於該處之車牌號碼PL- 八五二八號自用小貨車一輛，
      得手後，旋於同日凌晨四時許，駕駛上開所竊得之自小貨
      車前往位於彰化縣彰化市磚嗂里竹子腳九之二號，無人居
      住之鐵皮工廠前，以其向不知情之友人李金榮所借用，客
      觀上足供兇器使用之油壓剪一支（未扣案）剪斷鐵皮工廠
      後門之外掛式門鎖後，侵入工廠內竊取丁○○所有之鋅製
      品一批（重量約一千零一十公斤，價值約八萬元）及丙○○所有豎笛一支，得手後，以上開所竊得之自用小貨車載
      運其所竊得之前開鋅製品，前往設於彰化縣埤頭鄉○○○
      段四一三地號之「錩鑫企業社」，以一萬八千一百八十元
      之價格變賣予知情之己○○。嗣因警對戊○○所使用之行
      動電話門號實施通訊監察，而查悉上情。
（三）己○○係設於彰化縣埤頭鄉○○○段四一三地號「錩鑫企
      業社」之現場負責人，其竟基於故買贓物之概括犯意，先
      於九十三年九月十六日上午七時五十一分許，明知戊○○
      向其兜售之鋅製品一批（重量約一千零一十公斤，價值約
      八萬元），係竊盜所得之贓物，仍以一萬八千一百八十元
      之低價向戊○○買受，伺機再行賣出，以從中賺取價差牟
      利；復於九十四年五月十六日晚上六時三十分許，明知姓
      名年籍不詳之成年男子向其兜售，具有新竹市政府所有之
      金屬指示牌二面及雲林縣四湖鄉公所所有金屬指示牌一面
      等金屬製品一批，係屬來路不明之贓物，仍以五百五十二
      元之代價向其收購。嗣因警對戊○○所使用之行動電話門
      號實施通訊監察，及不詳男子之檢舉，而循線查獲上情。
三、處罰條文：
刑法第二十八條、第五十六條、第三百二十條第一項、第三百二
十一條第一項第二款、第三款、第四款、第二十九條第一款、第
二款、第三百四十九條第二項、第四十七條、第七十四條第一款
、第四十一條第一項前段，罰金罰鍰提高標準條例第一條前段、
第二條。
四、協商判決除有刑事訴訟法第四百五十四條之四第一項第一款
    於本訊問程序終結前，被告撤銷協商合意或檢察官撤回協商
    聲請者；第二款被告協商之意思非出於自由意志者；第四款
    被告所犯之罪非第四百五十五條之二第一項所定得以協商判
    決者；第六款被告有其他較重之裁判上一罪之犯罪事實者；
    第七款法院認應諭知免刑或免訴、不受理者情形之一，及違
    反同條第二項「法院應於協商合意範圍內為判決；法院為協
    商判決所科之刑，以宣告緩刑或二年以下有期徒刑、拘役或
    罰金為限」之規定者外，不得上訴。
五、如有上開可得上訴情形，得自收受宣示判決筆錄送達之日起
    十日內，向本院提出上訴書狀，上訴於第二審法院。
中　　華　　民　　國　　94　　年　　12　　月　　8 　　日
                  刑事第一庭          法  官  簡璽容
                                      書記官  王惠嬌
以上正本證明與原本無異。
中　　華　　民　　國　　94　　年　　12　　月　　8 　　日
                                      書記官  王惠嬌
